臺灣臺中地方法院小額民事判決
111年度豐小字第587號
原      告  泰安產物保險股份有限公司台中分公司

法定代理人  林樹鈺  
訴訟代理人  林奕勝  
被      告  王秉鈞  
上列當事人間請求侵權行為損害賠償（交通）事件，本院於民國
111年8月2日言詞辯論終結，判決如下：
    主      文
一、被告應給付原告新臺幣10,000元，及自民國111年6月19日起
    至清償日止，按週年利率百分之5計算之利息。
二、訴訟費用新臺幣1,000元由被告負擔。
三、本判決得假執行。
    事實及理由
壹、原告起訴主張：被告於民國109年12月22日上午10時13分許
    ，駕駛車牌號碼0000-00號自用小客車（下稱系爭被告車輛
    ），行經臺中市大雅區平和路與平和南路交岔路口時，因左
    轉彎未注意左後側來車之過失，不慎碰撞原告所承保、訴外
    人張靜慧所有，而由訴外人吳瑜庭騎乘之車牌號碼000-0000
    號普通重型機車（下稱系爭承保車輛），致系爭承保車輛受
    損（下稱系爭車禍事故），共計支出修理費用新臺幣（下同
    ）37,387元（其中工資7,869元、零件29,518元）。系爭承
    保車輛之承保金額為限額20,000元，原告已依約賠付。又被
    告就系爭車禍事故應負擔五成肇事責任，從而，原告仍得請
    求被告賠償10,000元（計算式：20,000元×50％＝10,000元）
    。爰依保險法第53條第1項及民法侵權行為規定，代位請求
    被告賠償上開損害。並減縮後聲明：被告應給付原告10,000
    元，及自起訴狀繕本送達翌日起至清償日止，按週年利率5％
    計算之利息。
貳、被告答辯則以：不爭執被告就系爭車禍事故有左轉彎未注意
    後方來車之過失，但吳瑜庭騎乘系爭承保車輛，自系爭被告
    車輛之左後方超車，亦與有過失。吳瑜庭有另外對被告提起
    過失傷害告訴，是本件不願意賠償等語。並聲明：原告之訴
    駁回。
參、本院之判斷：
一、原告主張系爭承保車輛、被告車輛於上開時間、地點發生碰
    撞，致系爭承保車輛受損，支出修理費用37,387元，原告已
    依保險契約，賠付其中20,000元等情，業據提出行車執照、
    車險理賠計算書、道路交通事故現場圖、道路交通事故當事
    人登記聯單、轉付款委託書、估價單、道路交通事故初步分
    析研判表、車損照片等件為憑（見本院卷第21頁至第41頁）
    ，核與本院依職權向臺中市政府警察局大雅分局所調閱之系
    爭道路交通事故調查卷宗內容相符（見本院卷第45頁至第91
    頁），且未為被告所爭執，堪信為真實。原告既已賠付保險
    金，自得就其賠償部分，代位行使訴外人即系爭承保車輛所
    有人張靜慧對被告之請求權。至被告抗辯吳瑜庭另有對其提
    出過失傷害告訴乙節，衡屬被告與吳瑜庭間之訴訟事宜，無
    礙於原告代位張靜慧對被告為車損之請求，附此敘明。
二、按因故意或過失，不法侵害他人之權利者，負損害賠償責任
    。不法毀損他人之物者，被害人得請求賠償其物因毀損所減
    少之價額。民法第184條第1項前段、第196條分別定有明文
    。查原告主張被告就系爭車禍事故之發生，有左轉彎未注意
    後方來車之過失，為被告所不爭執（見本院卷第157頁），
    被告就系爭承保車輛因而所受損害，自應負損害賠償責任。
    次按請求賠償物被毀損所減少之價額，雖得以修復費用為估
    定標準，但以必要者為限（例如修理材料以新品換舊品，應
    予折舊）。系爭承保車輛之修復費用，依估價單所示（見本
    院卷第31頁至第35頁），其中零件費用為29,518元。而查系
    爭承保車輛係於109年10月出廠，此有行車執照影本附卷可
    參（見本院卷第21頁），至本件車禍事故發生日即109年12
    月止，使用期間為3 月（參酌「營利事業所得稅結算申報查
    核準則」第95條第8款規定，不滿1月，以1月計）。而依行
    政院所頒「固定資產耐用年數表」及「固定資產折舊率表」
    之規定，機械腳踏車之耐用年數為3年，依定率遞減法每1年
    折舊千分之536，是扣除折舊後，系爭承保車輛所受零件修
    理費損害為25,563元（計算式詳如附表）。加計毋庸折舊之
    工資7,869元後，共計33,432元。
三、按損害之發生或擴大，被害人與有過失者，法院得減輕賠償
    金額，或免除之，民法第217條第1項定有明文。原告代位張
    靜慧對被告行使損害賠償請求權，自亦有前開規定之適用。
    而被告主張吳瑜庭騎乘系爭承保車輛，就系爭車禍事故之發
    生，亦有行進無號誌交岔路口，未依序行駛逕跨分向線超車
    未預先警示前車之過失乙節，為原告所不爭執（見本院卷第
    157頁）。本院審酌兩車之過失情節，認原告主張吳瑜庭應
    自負50％之過失責任，應屬可採。本件經送臺中市車輛行車
    事故鑑定委員會鑑定結果，亦同此認定，有被告提出之中市
    車鑑字第0000000號鑑定意見書在卷可參（見本院卷第161頁
    至第162頁）。則經過失相抵後，以被告肇事責任比例50％計
    算，張靜慧因系爭車禍事故所受得請求之賠償額應為16,716
    元（計算式：33,432元×50％＝16,716元）。則原告請求被告
    給付修復費用10,000元，未逾前開賠償額，應予准許。
四、至被告雖抗辯有與車主達成和解等語。然觀被告庭呈之臺中
    市○○區○○○○○000○○○○○○000號調解書（見本院卷第165頁），
    其上聲請人為訴外人即系爭承保車輛當時後座乘客陳軒宣，
    對造人為被告及吳瑜庭，系爭承保車輛車主張靜慧並非調解
    當事人。再依調解書載明「……張靜慧與對造人王秉鈞等2人
    車輛損壞（張靜慧另案處理）……」等語，更徵此份調解內容
    並未包含系爭承保車輛之損害部分。經本院當庭詢問被告前
    開調解書是否僅包含後座乘客陳軒宣體傷部分，被告亦自承
    ：是，當時只有調解這樣。跟車主調解2次均未成立等語（
    見本院卷第156頁），堪認被告以前開調解書主張已就系爭
    承保車輛受損部分調解成立，應有誤會。
五、本件起訴狀繕本於111年6月18日送達被告，有送達證書在卷
    可憑（見本院卷第125頁），則原告請求被告給付自收受起
    訴狀繕本送達翌日起即111年6 月19日起至清償日止，按週
    年利率5 ％計算之遲延利息，核與民法第229 條第1 項後段
    、第2 項、第233 條第1 項、第203 條之規定相符，亦應准
    許。　　
六、從而，原告依保險法第53條第1項及民法侵權行為之法律關
    係，代位請求被告給付10,000元，及自111年6月19日起至清
    償日止，按週年利率5％計算之利息，為有理由，應予准許。
肆、本判決係依小額訴訟程序所為被告敗訴之判決，依民事訴訟
    法第436條之20規定，應依職權宣告假執行。
伍、依民事訴訟法第78條、第436條之19第1項規定，確定其訴訟
    費用額為1,000元（即原告繳納之第一審裁判費1,000元），
    由被告負擔。
中　　華　　民　　國　　111 　年　　 8　　月　　18　　日
                  臺灣臺中地方法院豐原簡易庭
                              法  官 段奇琬
上為正本係照原本作成。　　　　　　　　　　　　　　　
如不服本判決，應於送達後20日內，以判決違背法令為理由，向
本院提出上訴狀並表明上訴理由 (上訴理由應表明一、原判決所
違背之法令及其具體內容；二、依訴訟資料可認為原判決有違背
法令之具體事實)，如於本判決宣示後送達前提起上訴者，應於
判決送達後20日內補提上訴理由書（須附繕本）。
中　　華　　民　　國　　111 　年　　 8　　月　　18　　日
                              書記官  王政偉
附表
-----
折舊時間           金額
第1年折舊值        29,518×0.536×(3/12)=3,955
第1年折舊後價值    29,518-3,955=25,563